臺灣屏東地方法院民事判決　　　　　　　99年度家訴字第20號
原　　　告　劉文永
訴訟代理人　陳勁宇律師
　　　　　　陳里己律師
　　　　　　楊啟志律師
被　　　告　簡美娥
訴訟代理人　林朋助律師
上列當事人間請求請求剩餘財產分配事件，本院於民國100 年8
月18日辯論終結，判決如下：
    主  文
被告應給付原告新臺幣仟壹佰捌拾萬玖仟零肆拾元，及自民
國99年1 月28日起至清償日止，按年利率百分之五計算之利息。
原告其餘之訴駁回。
訴訟費用由被告負擔十分之九，餘由原告負擔。
本判決第1 項於原告以新臺幣壹仟零陸拾壹萬仟壹佰元供擔保
後得假執行，但被告如以新臺幣仟壹佰捌拾萬玖仟零肆拾元
為原告預供擔保後，得免為假執行。
原告其餘假執行之聲請駁回。
    事實及理由
一、原告主張：
（一）兩造於民國68年1 月24日結婚，婚後並未約定夫妻財產制
      ，依民法第1005條規定，以法定財產制為其夫妻財產制，
      嗣原告於95年10月31日訴請與被告判決離婚，經最高法院
      以98年台上字第1716號判決離婚確定。按離婚為法定財產
      制消滅事由之一，原告自得依民法第1030條之1 第1 項規
      定請求剩餘財產之分配，且雙方財產之價值及範圍依民法
      第1030條之4 第1 項規定，以原告訴請離婚時即95年10月
      31日為計算之基準。茲將兩造於95年10月31日之財產情形
      臚列如下：
   1、原告財產：共計新臺幣（下同）4,361,914元
  （1）屏東縣屏東市○○段1682地號、1683地號二筆土地，及
       屏東市○○段1806建號（門牌號碼：屏東市○○路278
       號）建物，價值依鑑定報告共計3,861,914 元。
  （2）兩造共同經營之永豐商號內有庫存貨品價值50萬元。
   2、被告財產：共計72,494,072元
  （1）不動產部分：13,904,446元
       屏東縣屏東市○○段1399-1地號、1466地號、1683-2地
       號、1682-2地號四筆土地，屏東市○○段2995建號（門
       牌號碼：屏東市○○○路26號）、屏東市○○段256 建
       號（門牌號碼：屏東市○○街185號）、屏東市○○段
       688 建號（門牌號碼：屏東市○○路280  號）建物，價
       值依鑑定報告共計13,904,446元。
  （2）動產部分：58,589,626元
     存款部份：
       被告設於台灣銀行屏東分行之帳戶（帳號：0000000000
       00）於95年10月31日之存款餘額為3,517 元；陽信商業
       銀行屏東分行帳戶（帳號：0000000 ）餘額2,648 元；
       中華郵政股份有限公司屏東郵局帳戶（帳號：000000-0
       ）餘額1,132元。
     保險契約部分：44,343,329元
       被告以其為要保人，分別以被告、原告、兩造之子所投
       保之保險契約，截至95年10月31日之保單價值解約金分
       別為：
       保單號碼：0000000000，保單價值解約金：1,022,535
         元（保險名稱：美滿人生312 終身。要保人：被告。
         被保險人：被告。）
       保單號碼：0000000000，保單價值解約金：3,822,167
         元（保險名稱：一代情110 養老。要保人：被告。被
         保險人：被告。）
       保單號碼：0000000000，保單價值解約金：1,553,900
         元（保險名稱：新一代情110 養老。要保人：被告。
         被保險人：被告。）
       保單號碼：0000000000，保單價值解約金：2,299,275
         元（保險名稱：一代情110 養老。要保人：被告。被
         保險人：被告。）
       保單號碼：0000000000，保單價值解約金：631,719元
         （保險名稱：萬代福211 終身。要保人：被告。被保
         險人：原告。）
       保單號碼：0000000000，保單價值解約金：3,832,917
         元（保險名稱：一代情110 養老。要保人：被告。被
         保險人：原告。）
       保單號碼：0000000000，保單價值解約金：1,557,917
         元（保險名稱：新一代情110 養老。要保人：被告。
         被保險人：原告。）
       保單號碼：0000000000，保單價值解約金：333,640元
         （保險名稱：美滿人生312。要保人：被告。被保險人
         ：原告。）
       保單號碼：0000000000，保單價值解約金：2,305,613
         元（保險名稱：一代情養老。要保人：被告。被保險
         人：原告。）
       保單號碼：0000000000，保單價值解約金：1,006,232
         元（保險名稱：美滿人生312 終身。要保人：被告。
         被保險人：兩造之子劉建樺。）
       保單號碼價值：0000000000，保單價值解約金：5,669
         ,067元（保險名稱：金富貴110 終身。要保人：被告
         。被保險人：兩造之子劉建樺。）
       保單號碼：0000000000，保單價值解約金：1,529,525
         元（保險名稱：一代情110 養老。要保人：被告。被
         保險人：兩造之子劉建樺。）
       保單號碼：0000000000，保單價值解約金：2,325,175
         元（保險名稱：新一代情110 養老。要保人：被告。
         被保險人：兩造之子劉建樺。）
       保單號碼：0000000000，保單價值解約金：2,357,875
         元（保險名稱：金好意養老。要保人：被告。被保險
         人：兩造之子劉建樺。）
       保單號碼：0000000000，保單價值解約金：1,005,312
         元（保險名稱：美滿人生312 終身。要保人：被告。
         被保險人：兩造之子劉建程。）
       保單號碼：0000000000，保單價值解約金：1,529,525
         元（保險名稱：一代情110 養老。要保人：被告。被
         保險人：兩造之子劉建程。）
       保單號碼：0000000000，保單價值解約金：2,325,175
         元（保險名稱：新一代情110 養老。要保人：被告。
         被保險人：兩造之子劉建程。）
       保單號碼：0000000000，保單價值解約金：2,357,875
         元（保險名稱：金好意養老。要保人：被告。被保險
         人：兩造之子劉建程。）
       保單號碼：0000000000，保單價值解約金：1,920,603
         元（保險名稱：創世紀變額萬能丙型。要保人：被告
         。）
       保單號碼：0000000000，保單價值解約金：4,957,282
         元（保險名稱：創世紀變額萬能丙型。要保人：被告
         。）
  （3）依民法第1030條之3 第1 項規定，應納入被告婚後財產
       追加計算，合計14,239,000元：
       兩造於95年間感情業已不睦，被告並於同年5 月18日離
       家，又被告於95年間並未購置任何鉅額投資，亦無債務
       需為清償，惟被告於其所有之金融機構帳戶中，有多筆
       款項提領或轉匯之紀錄，其款項金額顯與日常生活開支
       之數目不符，可認被告處分其帳戶中之鉅額款項，實係
       為減少原告對於剩餘財產之分配，而應納入被告婚後財
       產追加計算。
       台灣銀行屏東分行：共6,700,000元
         I匯出日期：95年5 月24日，金額：420,000 元。II
         匯出日期：95年6 月9 日，金額：1,420,000 元。
         III匯出日期：95年6 月29日，金額：4,860,000元。
       陽信商業銀行屏東分行：共6,990,000元
         I匯出日期：95年5 月5 日，金額：3,990,000元。
         II匯出日期：95年6 月9 日，金額：3,000,000元。
       中華郵政股份有限公司屏東郵局：549,000元
         I匯出日期：95年4 月10日，金額：549,000元
（二）綜上，原告對被告得請求之剩餘財產差額合計為
      34,066,079元【（72,494,072－4,361,914 ）÷2 ＝
      34,066,079】，為此訴請被告給付上開金額，及自起訴狀
      繕本送達翌日即99年1 月28日起至清償日止，按年利率百
      分之5 計算之利息等情，並陳明願供擔保請准宣告假執行
      。
（三）對被告答辯之陳述
   1、屏東市○○段1465地號、1465-1地號二筆土地，及屏東市
      ○○段259 建號（門牌號碼：屏東市○○○路24號）建物
      ，除原有權利範圍1/2 部分於兩造結婚（68年1月24日）
      前之66年6 月16日及67年1 月15日即已取得，而不列入剩
      餘財產分配計算外，另就原告於76年6 月3 日自胞兄劉文
      風受讓上開不動產權利範圍1/2 部分，亦應屬原告繼承母
      親之遺產而取得，依法不得列入剩餘財產分配之計算。
   2、保險契約部分：按要保人得通知保險人，以保險金額之全
      部或一部，給付其所指定之受益人一人或數人。前項指定
      之受益人，以於請求保險金額時生存者為限；又受益人經
      指定後，要保人對其保險利益，除聲明放棄處分權者外，
      仍得以契約或遺囑處分之。要保人行使前項處分權，非經
      通知，不得對抗保險人，保險法第110 、111 條定有明文
      。是以要保人負責按期繳納保險費，且在保險事故發生前
      ，又得撤銷或變更受益人，顯見要保人立於決定加保或退
      保之地位。再者，保險單保滿一定期間，符合一定之要件
      ，要保人得以保險單質借現金充作自己調度之用，足認保
      險契約之利益應屬於要保人之財產。上開保險契約於95年
      10月31日前要保人均為被告，是應認係被告之婚後財產。
   3、追加為婚後財產部分
    被告雖主張其於95年5 月24日自台灣銀行屏東分行所轉匯
      420,000 元，及於95年4 月10日自中華郵政股份有限公司
      屏東郵局所轉匯之549,000 元，係用於生活費用、家用開
      銷及支出永豐商號之貨款，惟被告所轉匯或提領之金額，
      顯較一般人之日常生活開支為高，且上開帳戶存摺、印鑑
      及提款卡均由被告自行使用管理，被告離家時亦全數帶走
      ，若該款項果係用於生活開銷，可每週或每月提領適當金
      額以供花用即可，毋庸一次性將帳戶內之鉅額款項提領殆
      盡（中華郵政股份有限公司屏東郵局提領549,000 元後，
      僅餘187 元），況留存大量現金於己身亦徒增遭竊之風險
      。又被告於95年4 月10日離家後，永豐商號均由原告管理
      及支付相關貨款，被告並未給付任何貨款。是以，被告前
      開提領或轉匯之金額，顯較一般人日常生活開支為高，亦
      未敘明提領或轉匯之必要性，且無提出相關支出貨款證明
      ，其抗辯顯不足採。
    被告另抗辯其於95年6 月29日自台灣銀行屏東分行匯出4,
      860,000 元，及分別於95年5 月5 日、95年6 月9 日自陽
      信商業銀行屏東分行提領3,990,000 元、匯出3,000,000
      元，合計11,850,000元部份，乃匯款給兩造之二名兒子，
      係屬履行道德上義務所為之相當贈與。惟被告之匯款金額
      ，不僅與前開金額不符，且被告匯款時間，距離其前開提
      領或轉匯時，均已有半年甚至2 年之遙，又兩造之二名兒
      子於95年間均已成年，且皆有穩定之工作收入，何需給付
      其等扶養費，原告亦未曾聽聞其等有購屋需求而向兩造請
      求匯款，從而，被告並無履行道德上扶養義務之必要，且
      被告之匯款數額顯逾一般人生活開銷所需，亦難謂係履行
      道德上義務所為之相當贈與。再者，被告稱匯予兩造之子
      之金額乃轉匯於兩造之子設於本國之帳戶，然兩造之子於
      85年間即辦理加拿大移民並取得加拿大永久居留之身分，
      並於86年8 月、87年8 月間即分別至加拿大就學、設籍生
      活，迄今未再有於本國設籍生活之事實，從而，兩造之子
      設立於本國之帳戶，均係被告以其等名義自行申辦設立，
      且由被告一人所管理使用，故被告轉匯於上開兩造之子設
      立於本國帳戶之金額，仍係由被告管理使用，是被告上開
      抗辯，顯屬無據。再被告辯稱：匯款予劉建樺部分係用以
      清償其購置房產之貸款，然貸款部分並未提出任何經駐外
      機構簽認之文件以資證明，是否有該筆貸款已非無疑，復
      未舉證證明該匯款確係用以清償貸款，所辯自不足採。
    因而，被告於95年間自其金融機構之帳戶中，提領或轉匯
      之數筆金額，顯係被告為減少原告對於剩餘財產之分配而
      為之處分行為，是依民法第1030條之3 第1 項規定，應納
      入被告婚後財產追加計算。
二、被告則以下列情詞資為抗辯，並陳明願供擔保請准宣告免為
    假執行：
（一）座落屏東市○○段1465、1465之1 地號土地及其上建物
      259 建號門牌號碼屏東市○○○路24號房屋應有部分二分
      之一部分，依原告所提之「繼承分立書」上記載，原告係
      支付50萬元取得上開部分之所有權，故該部分顯係買賣取
      得，並非繼承所得，亦應列為原告之婚後財產；
（二）原告所列國泰人壽保險契約部分，編號1 、10、15已分別
      於93、94年到期並領取滿期保險金，原告就此仍列為被告
      之婚後財產，顯無理由；又其中有多筆保險契約，要保人
      及受益人均非被告，原告就此仍列為被告之婚後財產，亦
      無理由；
（三）原告前主張應納入被告婚後財產追加計算之14,239,000元
      部份：
  1、 就其中臺灣銀行屏東分行部分
 （1）匯出日期為95年5 月24日、金額420,000 元：係被告遭原
      告家暴後離家，未有工作所需之生活費用。
 （2）匯出日期為95年6 月9 日、金額1,420,000 元：係轉帳匯
      入陽信銀行屏東分行，該金額並未支出。原告此部分之主
      張並無理由。
 （3）匯出金額4,860,000 元及陽信銀行屏東分行部分合計
      11,850,000元，其中匯給兩造之子劉建樺110,000 元加幣
      （合台幣3,181,200 元），匯給劉建程235,000 美元（合
      台幣7,154,500 元），此部份係支出兩造之子於國外生活
      及求學所需之支出，其中劉建樺部分確係用以清償購屋置
      產之貸款，亦有購買證明可資佐證，屬民法第1030條之3
      第1 項但書之履行道德上義務所為之相當贈與，並非被告
      個人支出，不得計入現存之婚後追加財產。
  2、 中華郵政股份有限公司屏東郵局549,000 元，係為支出永
      豐商號之貨款及家用開銷，並非被告個人支出，不得列為
      追加財產。
三、兩造不爭執之事項：
（一）兩造於民國68年1 月24日結婚，婚後並未約定夫妻財產制
      ，依民法第1005條規定，以法定財產制為其夫妻財產制，
      嗣原告於95年10月31日訴請判決與被告離婚，經最高法院
      98年台上字第1716號判決離婚確定，又兩造現存之婚後財
      產價值計算以離婚事件起訴時即95年10月31日為準。
（二）屏東市○○段1465、1465之1 地號土地及其上建物259 建
      號門牌號碼屏東市○○○路24號房屋應有部分二分之一部
      分為原告的婚前財產。
（三）屏東市○○段1682、1683地號土地及其上建物1806建號門
      牌號碼屏東市○○路278 號房屋為原告的婚後財產，價值
      為新臺幣（下同）3,861,914 元。
（四）屏東市○○段1339-1地號土地及其上建物2995建號門牌號
      碼屏東市○○○路26號房屋，價值7,764,931 元；屏東市
      ○○段1466地號土地及其上建物256 建號門牌號碼屏東市
      ○○街185 號房屋，價值2,368,889 元；屏東市○○段
      1682-2 、1683-2 地號土地及其上建物688 建號門牌號碼
      屏東市○○路280 號房屋，價值3,770,626 元，均為被告
      的婚後財產。另被告於臺灣銀行屏東分行帳戶內有存款
      3,517 元、陽信商業銀行屏東分行帳戶內有存款2,648 元
      、中華郵政股份有限公司屏東郵局帳戶內有存款1,132 元
      ，亦均屬被告之婚後財產。
（五）兩造共同經營之永豐商號於95年10月31日尚存有價值50萬
      元之庫存貨品，屬原告之婚後財產。
四、兩造爭執之事項及得心證之理由
（一）屏東市○○段1465、1465之1 地號土地及其上建物259 建
      號門牌號碼屏東市○○○路24號房屋權利範圍二分之一部
      分是否為原告的婚後財產？
   1、原告於76年5 月21日取得上開房地應有部分二分之一所有
      權，是基於卷附「繼承分立書」之約定（本院卷一第120
      至126 頁），而該「繼承分立書」依其文義記載，乃原告
      母親鄭滿將家產於生前分配予所有子女，並經所有子女簽
      認同意，雖具遺產分配之性質，然仍為生前贈與契約。
   2、依「繼承分立書」第6 條之約定，上開房地本係原告與其
      兄劉文風所共有，應有部分各二分之一，因分產而劉文風
      自願放棄二分之一應有部分，由原告取得，是原告取得該
      二分之一應有部分係因生前分產之贈與契約而來，雖該條
      另記載「原告須支付50萬元給劉文復以平衡所有繼分者之
      等差」，然此50萬元係彌補各人分產贈與所得之差額，此
      已據證人劉文風於兩造前案離婚事件審理時到庭供證：76
      年間因兄弟要分家，原告拿50萬元給我最小弟弟劉文復做
      平均分配遺產的補償，我就自願放棄那間房屋的二分之一
      等語屬實，有上開筆錄影本附卷可稽（本院卷二第11頁）
      ，足徵並非原告以50萬元購買該房地應有部分二分之一之
      所有權，原告取得該房地二分之一所有權仍係本於上開分
      產之贈與契約而來，雖其附有負擔，非屬全然無償取得之
      財產，惟參酌剩餘財產分配條文之立法理由，被告對該房
      地所有權二分之一取得並無貢獻，若將此部分列入剩餘財
      產平均分配，顯失公平，是依民法第1030條之1 第2 項規
      定，爰不將此部分列入原告之婚後財產，被告抗辯：上開
      房地二分之一所有權係原告婚後買賣所購得之財產，應列
      為婚後財產云云，為本院所不採。
（二）被告與國泰人壽間所訂保險契約之價值或解約金是否應列
      入被告之婚後財產，及其金額若干？
   1、保單號碼：0000000000，滿期保險金：1,022,535 元（保
      險名稱：美滿人生312 終身。要保人、被保險人均為被告
      ）；保單號碼：0000000000，滿期保險金：1,006,232 元
      （保險名稱：美滿人生312 終身。要保人：被告、被保險
      人：兩造之子劉建樺）；保單號碼：0000000000，滿期保
      險金：1,005,312 元（保險名稱：美滿人生312 終身。要
      保人：被告、被保險人：兩造之子劉建程）部分，皆已分
      別於93年12月及94年3 月間由被告提領滿期含紅利保險金
      完畢，有國泰人壽99年10月26日國壽字第0990100784號函
      附之被告保險契約狀況明細表可憑（本院卷一第254 頁）
      ，二者提領後迄兩造剩餘財產會算日95年10月31日已有相
      當時日，衡情應已花費或轉換成其後現存之財產，原告復
      未能舉證被告領取上開滿期保險金後一直留存至今，故此
      部分不應列入被告之婚後財產。
   2、被告保單雖有部分要保人由被告變更為訴外人簡洪秀或兩
      造之子劉建樺、劉建程，惟均係於會算日95年10月31日後
      之95年11月20或21日所為之變更（詳本院卷二第54、79頁
      ），斯時原告已訴請離婚及請求剩餘財產分配，足徵被告
      顯係為減少其財產所為之變更，尚難以要保人已非被告而
      否認此部分為其婚後財產。
   3、再按要保人得通知保險人，以保險金額之全部或一部，給
      付其所指定之受益人一人或數人；前項指定之受益人，以
      於請求保險金額時生存者為限；又受益人經指定後，要保
      人對其保險利益，除聲明放棄處分權者外，仍得以契約或
      遺囑處分之；要保人行使前項處分權，非經通知，不得對
      抗保險人；另保險費付足1 年以上者，要保人得以保險契
      約為質，向保險人借款，保險法第110 條、第111 條及第
      120 條第1 項分別定有明文。是要保人負責按期繳納保險
      費，並得任意撤銷或變更受益人，且於保費付足1 年後得
      以保險契約質押借款，顯見要保人對於保險契約之利益有
      絕對之主導地位，保險契約之利益應屬於要保人之財產。
      是被告上開保險契約雖有部分受益人非被告，然被告既係
      要保人，該保險契約之利益仍屬被告所有。是原告所列被
      告於國泰人壽之保單價值或解約金，除上開1 所述已到期
      領取滿期保險金者外，皆屬被告之婚後財產，經合計為
      41,309,250元（44,343,329－1,022,535 －1,006,232 －
      1,005,312 ＝41,309,250）。
（三）被告自95年4 月10日起至同年6 月29日止陸續提領合計
      14,239,000元（詳如上述），是否應追加列入被告之婚後
      財產？
   1、按夫或妻為減少他方對於剩餘財產之分配，而於法定財產
      制關係消滅前5 年內處分其婚後財產者，應將該財產追加
      計算，視為現存之婚後財產，民法第1030條之3 第1 項定
      有明文。依上開規定，夫或妻於法定財產制關係消滅前5
      年內處分婚後財產，苟主觀上有為減少他方對於剩餘財產
      之分配之意思，即應將該被處分之財產列為婚後財產。
   2、95年6 月9 日自被告臺灣銀行屏東分行帳戶匯出金額142
      萬元，係轉匯入被告陽信銀行屏東分行之帳戶內，再由被
      告於同日自陽信銀行屏東分行一併匯出300 萬元，有該行
      客戶對帳單影本1 紙附卷可憑（本院卷一第191 頁背面）
      ，原告既已主張自陽信銀行屏東分行匯出300 萬元應列入
      被告之婚後財產，此部分金額即已包括在該300 萬元內，
      自不得重覆計列，應予扣除，先予敘明。
   3、被告固辯稱：其於95年4 月10日自中華郵政股份有限公司
      屏東郵局轉匯549,000 元及於95年5 月24日自台灣銀行屏
      東分行轉匯420,000 元，均係用於生活費用、家用開銷及
      支出永豐商號之貨款云云。惟查上開轉匯金額甚高，與一
      般日常生活消費提領常情不符，且95年4 月10日轉匯後，
      其中華郵政股份有限公司屏東郵局之帳戶僅餘存187 元（
      本院卷一第214 頁背面），顯係刻意提領，再參以被告於
      95年4 月10日自加拿大回國後兩造情感即生變化，迄同年
      5 月18日因遭原告毆打後，兩造即分居，情感自此破裂，
      有兩造之離婚判決理由可稽（臺灣高等法院高雄分院97年
      度家上字第76號民事判決，本院卷一第21至25頁），足認
      自95年4 月10日起兩造情感已然生變，被告自有處分財產
      ，減少他方對於財產分配之動機。是依上開說明，被告此
      部分處分財產即應列入婚後財產，其所辯並不足採。
   4、被告另辯稱：其餘提領或匯出合計1185萬元部分，係分別
      匯給兩造之子劉建樺110,000 元加幣（合台幣3,181,200
      元），匯給劉建程235,000 美元（合台幣7,154,500 元）
      ，作為兩造之子於國外生活及求學所需之支出，屬民法第
      1030條之3 第1 項但書之履行道德上義務所為之相當贈與
      ，不得列入其婚後財產云云。惟稽之被告提領或轉匯之時
      點均在兩造情感生變後之95年5 、6 月間，且經提領或轉
      匯後，被告在臺灣銀行屏東分行帳戶內僅餘存2,437 元，
      於陽信銀行屏東分行帳戶內亦僅餘存2,610 元，有上開帳
      戶明細附卷可憑（本院卷一第184 頁、第191 頁背面），
      均顯係刻意提領。又被告轉匯予2 名兒子之時間分別係95
      年11月24日、97年4 月30日，有被告提出之匯款憑據2 份
      附卷可佐（本院卷二第99、100 頁），距離其前開提領或
      轉匯時，已有半年甚至2 年之久，已難佐認其提領當時確
      係基於匯予子女作為國外生活及求學所需之動機，況2 名
      子女於95年間均已成年，復有穩定之工作收入，何需給付
      其等生活及求學之需，被告上開所辯已難憑採。被告雖另
      辯稱：匯予劉建樺部分係用以清償其購屋置產之貸款云云
      ，並提出經臺灣駐溫哥華台北經濟文化辦事處認證之購買
      證明及其中譯文佐證，然稽之該購買證明上載明房產成交
      日期為93年6 月16日，並於當時即已付清購買之款項，與
      上開匯款時間已相隔2 年多，且被告所云貸款部分並未提
      出任何經我國駐外機構簽認之文件以資證明，是否有該筆
      貸款亦非無疑，再被告復未能提出該匯款確係用以清償貸
      款之直接證明資料，此部分辯解亦不足取。
   5、被告上開轉匯或提領之金額合計12,819,000元（420,000
      ＋549,000 ＋11,850,000＝12,819,000），應追加列為被
      告之婚後財產。
（四）綜上，原告之婚後財產合計為4,361,914 元（3,861,914
      ＋500,000＝4,361,914 ）；被告之婚後財產合計為
      68,039,993元（13,904,446＋3,517 ＋1,132 ＋2,648 ＋
      41,309,250＋12,819,000＝68,039,993），是原告得請求
      剩餘財產分配之金額為31,839,040元【（68,039,993－
      4,361,914 ）÷2 ＝31,839,040（小數點以下四捨五入）
      】。從而，原告訴請被告給付31,839,040元，及自起訴狀
      繕本送達翌日即99年1 月28日起至清償日止，按年利率百
      分之5 計算之利息，為有理由，應予准許，逾此範圍之請
      求即屬無據，應予駁回。再本件事證已臻明確，兩造所提
      其他攻擊防禦方法，經核與判決結果不生影響，爰不逐一
      論列，附此敘明。
五、假執行宣告：
    本件原告及被告均陳明願供擔保，聲請宣告假執行或免予假
    執行，經核就原告勝訴部分並無不合，爰分別酌定相當擔保
    金額准許之；至於原告敗訴部分，其假執行之聲請則失所附
    麗，應予駁回。
六、結論：本件原告之訴為一部有理由，一部無理由，依民事訴
    訟法第79條、第390 條第2 項、第392 條第2 項，判決如主
    文。
中    華    民    國   100    年    8     月    31    日
                        家事庭法  官  趙家光
以上正本係照原本作成。
如對本判決上訴，須於判決送達後20日內向本院提出上訴狀並表
明上訴理由，如於宣示後送達前提出上訴者須於送達後10日內補
提上訴理由書（須附繕本）。
如委任律師提起上訴者，應一併繳納上訴審裁判費。
中    華    民    國   100    年    8     月    31    日
                              書記官  簡慧瑛